# Ricardo Paiva

Arquiteto e Gerente de Desenvolvimento de Software da empresa Interactive - Grupo Focusnetworks ricardo@ricardopaiva.com

## Resumo

Grande experiência e capacidade inovadora no planejamento e implementação de sistemas de softwares com foco na obtenção de resultados. Grande experiência no desenvolvimento e gestão de projetos e equipes usando as melhores práticas do PMI, ITIL e Metodologias Ágeis. Grande experiência em gestão de pessoas e capacidade de motivação, com foco na retenção de pessoal e melhoria de desempenho Sólida formação acadêmica em Engenharia de Computação no ITA, uma instituição de renome. Experiência de desenvolvimento de projetos em grupo e em ambientes dinâmicos de trabalho. Vivência e experiência nos setores Industrial e Comercial. Experiência em integração de sistemas usando BPM e SOA. Comprometimento acima do normal com a empresa e seus objetivos. Amante da tecnologia com estudos diários sobre novas ferramentas, linguagens e metodologias. Especializações: Java, Arquitetura de Sistemas, Integração de Sistemas, SOA, Metodologias de Desenvolvimento Ágeis, Qualidade de Software, Nota Fiscal Eletrônica, SAP

## Experiência

## Arquiteto e Gerente de Desenvolvimento de Software na Grupo Focusnetworks

May 2013 - Present (2 years 4 months)

O Grupo FocusNetworks é composto por 3 empresas: MLabs, Interactive e MidiaNext. MLabs é responsável pela criação dos produtos. Atualmente vêm lançando produtos relacionados à Mídia Social e Mobile. Interactive é o principal braço de tecnologia, responsável por grandes projetos em empresas nacionais e multinacionais. MidiaNext é responsável pela criação de várias campanhas de marketing no mundo online. • Responsável pela arquitetura dos produtos da MLabs • Responsável pela arquitetura de sistemas complexos.

• Responsável pelo gerenciamento de equipes de desenvolvimento. • Responsável pelo pela arquitetura e entrega de sistemas nos principais clientes como Embraer, Yázigi dentre outros. • Responsável pela arquitetura de sistemas Web usando Bootstrap, AngularJS e as melhores práticas de responsive design • Responsável pela integração de sistemas utilizando Java, SAP PI e Oracle Service Bus

1 recomendação mediante solicitação

## Arquiteto e Gerente de Desenvolvimento de Software na GSW Software

March 2012 - May 2013 (1 year 3 months)

Atuante desde 1991, a GSW é uma empresa nacional localizada em São José dos Campos e com filiais em Pinhais - PR e São Paulo, atendendo todo o Brasil e diversos países. • Responsável pela arquitetura de sistemas complexos. • Responsável pelo gerenciamento de equipes de desenvolvimento. • Responsável pelo pela arquitetura e entrega de sistemas nos principais clientes como Embraer, Pepsico, Ingenico, ELEB dentre

outros. • Responsável pela integração de sistemas usando SAP PI, Java e SOA • Responsável pela arquitetura de sistemas Web usando Bootstrap, AngularJS e as melhores práticas de responsive design

#### Gerente na Mastersaf Thomson Reuters

April 2010 - March 2012 (2 years)

A Mastersaf é líder no mercado fiscal e tributário pelo comprometimento em prover soluções completas com foco na inovação para simplificar a gestão, otimizando os processos de forma personalizada para cada tipo de negócio. • Gerente da Equipe de Desenvolvimento de novos projetos responsável pelo desenvolvimento das novas soluções de documentos fiscais eletrônicos (DF-e) como NF-e, NFS-e e CT-e. • Arquiteto responsável por criar um novo modelo de desenvolvimento de sistemas baseado nas melhores práticas das metodologias ágeis, nos melhores modelos de arquitetura e frameworks existentes. • Arquiteto responsável por disseminar as boas práticas dessa metodologia em toda empresa e nas empresas incorporadas nas aquisições • Responsável por arquitetar e desenvolver do zero um sistema simples, de alta performance, alta qualidade e baixo custo de manutenção. Sistema esse que está se tornando a plataforma mundial Thomson Reuters para documentos fiscais eletrônicos • Responsável por iniciar a migração dos outros 6 sistemas de DF-e para esse novo sistema • Responsável por ampliar o alcance da plataforma na Argentina e Chile *I recomendação mediante solicitação* 

## **Product Manager na Boldcron Technologies**

April 2008 - April 2010 (2 years 1 month)

A BoldCron provê produtos voltados a pagamento online e NF-e (Nota Fiscal Eletrônica). É uma empresa de grande destaque em ambos os seguimentos devido à grande experiência no desenvolvimento e gestão de sistemas críticos. • Gerente da equipe de desenvolvimento e manutenção dos produtos de NF-e (NotaNet e NF-e Enterprise) responsável por desenhar, especificar e gerenciar o desenvolvimento desses produtos. • Responsável por arquitetar grandes evoluções nos produtos de NF-e como, por exemplo: sistema de loadbalance, sistema Self-Service para pequenas empresas, sistema de NF-e de entrada, etc. • Responsável por arquitetar um fluxo de dados que zerou problemas como dead-lock, reduziu o tempo de resposta em 75% e o processamento do banco em 45%. • Responsável por gerenciar várias frentes paralelas de desenvolvimento (chamados, estabilização, compliance SEFAZ, roadmap estratégico) • Responsável pelo desenho e desenvolvimento da integração dos produtos de NF-e com grandes ERPs (SAP, Oracle). • Responsável por gerenciar o desenvolvimento de demandas de mais de 130 clientes. • Responsável pela entrega de projetos de grande porte em empresas como Brasil Telecom, Wal-Mart e Yamaha.

2 recomendações mediante solicitação

#### Consulting na BearingPoint

April 2006 - June 2008 (2 years 3 months)

BearingPoint provê consultoria estratégica, serviços em aplicações, soluções tecnológicas e serviços gerenciados em 2000 companhias globais e organizações governamentais. • Consultor Java e NetWeaver/XI responsável por especificação/implementação de projetos para integração de sistemas. • Responsável pela implementação de diversas soluções utilizando Java voltado exclusivamente à NetWeaver. • Consultor de

processos para Nota Fiscal Eletrônica, conexão segura e Certificação Digital. • Desenvolvedor de softwares para Assinatura Digital de arquivos XML utilizado Java/J2EE e SOAP (webservices) voltado à plataforma NetWeaver. • Desenvolvedor de software de monitoramento das Secretarias da Fazenda utilizando conexão segura (SSL), J2EE e Certificação Digital também voltado à plataforma NetWeaver. • Grande experiência no desenho e desenvolvimento de aplicações utilizando BPM, SOA e integração de sistemas. • Responsável pelo desenho da integração entre o software Tempest e SAP R/3. • Responsável pelo desenho e implementação de protótipos para melhoria dos processos de Importação e Exportação de produtos usando BEA Aqualogic BPM Studio. • Empresas e projetos que trabalhei: • Petrobras: Projeto Nota Fiscal Eletrônica (NFe), Integração Tempest <-> R/3, Melhoria de Processos Usando BPM e SOA, Projeto Rollout de Nota Fiscal Eletrônica (NFe). • BR Distribuidora: Projeto Nota Fiscal Eletrônica (NFe)

2 recomendações mediante solicitação

#### Analist na CVRD - Companhia Vale do Rio Doce

April 2005 - April 2006 (1 year 1 month)

A Companhia Vale do Rio Doce é a maior produtora e exportadora mundial de minério de ferro e pelotas. Produz também bauxita, alumina, alumínio, cobre, potássio, caulim, manganês e ferro ligas. Sua logística é responsável por 16% da movimentação de cargas do Brasil, 65% da movimentação portuária de granéis sólidos e cerca de 39% da movimentação do comércio exterior nacional. • Analista responsável pela geração e divulgação dos indicadores de desempenho das compras realizadas pela CVRD que serviam como base para tomada de decisões gerenciais estratégicas. • Analista responsável por gerar uma solução online para tomada de decisões utilizando o BI da Oracle, o Oracle Discoverer.

## **Projetos**

## SAP NetWeaver NF-e Pilot Project @ Petrobras

abril de 2006 até outubro de 2006

Members:Ricardo Paiva, Marcelo Bittencourt de Oliveira, Henrique Pinto, Alessandro Reichert, Carlos Arruda, Keith Takizawa, Gilson Teixeira, Marco Tulio Granato Junior, José Luiz Bittencourt

The best project team I have ever worked with. Period.

#### ECIP - Embraer S.A.

Members: Ricardo Paiva, Jonathan Borges Silva, Lucas Martins

O projeto está sendo desenvolvido na plataforma Java e Oracle, com grande parte da regra de negócio implementada em PL/SQL, e integrações desenvolvidas em JAVA. O sistema conta com integração ao SAP, Servigistics, SPES/RSPL e Oracle Service Bus.

#### **DOCCON NG**

janeiro de 2012 até até o momento

Members:Ricardo Paiva, Rodrigo Yuji Samejima, Jonathan Borges Silva, Laurindo Ferreira Lucio Junior, Rodrigo Agostinho, Felipe Andrade, Alan Santiago

"Doccon New Generation" é um projeto de gerenciamento de contratos internos, de clientes e fornecedores da Embraer S.A. O projeto foi desenvolvido na plataforma Java, utilizando Spring (MVC, Data e Security)

como framework principal, contando com um poderoso sistema de busca em arquivos e dados utilizando o Hibernate Search e uma grande regra de negócio implementada no backend Java. Para a camada de exibição (frontend), foi utilizado HTML5 e CSS3 (Bootstrap) com design responsivo e customizado para o cliente. Ainda na camada de exibição, Javascript (AngularJS/RequireJS) foi utilizado como linguagem de integração com o backend e manipulação de telas proporcionando um sistema rápido e eficaz para o cliente. O sistema conta também com um aplicativo nativo para iPad, onde o cliente pode tirar fotos, podendo sinalizar locais onde devem ser tratados alguns reparos nas inspeções. \* Parabéns aos colaboradores pelo sucesso do projeto que está em total funcionamento no cliente.

#### **Production & Delivery**

#### Members:Ricardo Paiva, Jonathan Borges Silva, Felipe Andrade

"Production & Delivery" é uma ferramenta voltada para os clientes da Embraer S.A. Nela o cliente encontra várias funções para acompanhar a produção de suas aeronaves, assim como agendar visitas para vistoria e inspeção das mesmas. O sistema conta com uma "dashboard" inicial, onde é mostrado ao cliente gráficos, análises e agenda de próximos passos a serem realizados.

Idiomas

Inglês

(Full professional proficiency)

**Espanhol** 

(Elementary proficiency)

#### Cursos

#### Engenheiro, Computação

Instituto Tecnológico de Aeronáutica - ITA

Engenharia de Computação

# Competências e especialidades

**Planning** 

**Inovation** 

**Software Design** 

**System Architecture** 

soa

**Software Quality** 

**Software Engineering** 

**Fast Learning** 

**Organizing** 

Java

**JavaScript** 

SAP XI

SAP PI

NF-e

СТ-е

NFS-e

**Distributed Architectures** 

**Distributed Systems** 

**ITIL** 

**ERP** 

**Oracle** 

Scrum

**SOA** 

**Design Patterns** 

SOA (Arquitetura voltada para serviços)

**Project Planning** 

**PMI (Project Management Institute)** 

**Java Enterprise Edition** 

**Eclipse** 

ERP (Planejamento de recursos empresariais)

Sistemas operacionais

**Business Intelligence** 

**SAP ERP** 

**SOAP** 

**UML** 

Inteligência empresarial

**Web Services** 

Engenharia de software

Hibernate

**PMI** 

# Formação acadêmica

## Fundação Getulio Vargas

Master of Business Administration (MBA), Gestão Empresarial, 2014 - 2015

#### Instituto Tecnológico de Aeronáutica - ITA

Engenheiro, Computação, 1999 - 2004

## Ricardo Paiva

Arquiteto e Gerente de Desenvolvimento de Software da empresa Interactive - Grupo Focusnetworks ricardo@ricardopaiva.com



# 6 pessoas recomendaram Ricardo

"I know Ricardo since we were undergrad Engineering students at ITA. He was always interested, hard-working and focused. Currently, we work at different consulting companies but we've been in contact to exchange lessons learned and collaborate. Ricardo is responsible for managing complex IT projects in large organizations with outstanding results. I strongly recommend him."

# — Mario Henrique Trentim, CBAP PfMP PMP RMP PRINCE2, estava em outra empresa quando trabalhou com Ricardo

"Ricardo is an excellent professional, highly competent and focused on results. He was my manager to develop an innovating product, and he was always focused on getting the best possible result in every challenge presented. Besides an excellent manager, also has a high degree of technical knowledge allowing him to take decisions with assertiveness to overcome certain goals. He is also very focused on innovative solutions that add difference to the products, with all these presented, it was a pleasure to work and learn new things with him."

#### — Marcos Rocha, respondia a Ricardo

"Tive o prazer em trabalhar com o Ricardo, ele foi o responsável pela minha iniciação em projetos. Um profissional extremamente comprometido com o cliente, prazos, budget e qualidade. Seu amplo conhecimento técnico e em boas práticas foram decisivos para minha carreira. Grande capacidade para resolver conflitos, muito coerente e objetivo. Seu foco no planejamento foi imprescindível para a percepção e mapeamento das expectativas e dificuldades, realizando assim um processo de gerenciamento dos riscos que foi de extrema importância para o sucesso dos projetos em que participamos juntos. Um exemplo de gestão para todos."

#### — André Cipriano, Gerente de Projetos, Coyô Software, respondia a Ricardo na BoldCron Technologies

"Profissional excepcional. Extremamente tranquilo para resolver qualquer tipo de problema, e muito dedicado para identificar e solucionar os casos. Muito confiável, repassa seu conhecimento para todos da equipe e auxilia a todos nas resoluções envolvidas."

— **Tiago Miller**, *Support Analyst Senior*, *BoldCron Technologies (Grupo UOL)*, trabalhou diretamente com Ricardo na BoldCron Technologies

"I worked with Ricardo Paiva in a very chalengeful project at 2005. At that time I oriented him in his tasks and I was always surprised with his learning capacity and great work. We met each other since 1998 and I recomend him to anyone who is seeking for a talented consultant. Congrats Ricardo, Alessandro."

— Alessandro Reichert, Consultant, Bearingpoint, supervisionou Ricardo indiretamente na BearingPoint

"Ricardo is a IT Professional very versatile, He can respond very quickly any demand about new technologies. Learning much in a short time and always show a perfect products. Become a Professional SAP Netweaver XI into a great challenge (Electronic Invoice's Project) and delivered in time and with quality. Expert in Digital Signature and works in team very well."

— Carlos Arruda, Senior Consultant Netweaver - SAP Portal, Bearingpoint, trabalhou diretamente com Ricardo na BearingPoint

Entre em contato diretamente com Ricardo no LinkedIn